【裁判字號】    95,抗,511
【裁判日期】    950822
【裁判案由】    本票裁定
【裁判全文】
臺灣臺北地方法院民事裁定               95年度抗字第511號
抗  告  人  順華藥品工業股份有限公司
兼
法定代理人  乙○○
抗  告  人  甲○○原名李鸝嬌.
相  對  人  丙○○
上列當事人間請求本票裁定事件，抗告人對於中華民國九十五年
四月十九日所為裁定，提起抗告，本院裁定如下：
    主  文
抗告駁回。
抗告程序費用新臺幣壹仟元由抗告人連帶負擔。
    理  由
一、按執票人向本票發票人行使追索權時，得聲請法院裁定後強
    制執行，票據法第123條定有明文。本票執票人，依票據法
    第123條規定，聲請法院裁定許可對發票人強制執行，係屬
    非訟事件，此項聲請之裁定，及抗告法院之裁定，僅依非訟
    事件程序，就本票形式上之要件是否具備予以審查為已足，
    並無確定實體上法律關係存否之效力，如發票人就票據債務
    之存否有爭執時，應由發票人提起確認之訴，以資解決（最
    高法院57年台抗字第76號、56年台抗字第714號判例意旨參
    照）。
二、本件相對人主張：其執有抗告人於民國94年10月17日共同簽
    發票面金額為新臺幣（下同）1,000,000元，付款地未載，
    利息未約定，到期日未載之本票乙紙，並免除作成拒絕證書
    ，詎於95年4月3日經提示未獲付款，依票據法第123條聲請
    裁定就上開金額及依約定利率計算之利息許可強制執行等情
    ，業據提出與所述相符之本票為證，原裁定予以准許，即無
    不合。
三、抗告意旨略以：相對人所持系爭本票，乃係抗告人為擔保與
    相對人間之債務所簽發，然該債務已於相對人自行將抗告人
    乙○○所有坐落臺北市○○區○○路二段98號2樓、3樓及臺
    北市○○區○○路二段100號2樓、3樓房屋共四戶連基地坐
    落臺北市○○區○○路二小段147地號及147之3地號土地（
    均持分4/14）之產權移轉登記相對人時，因抵銷債務而消滅
    等語，所稱即使屬實，亦屬實體票據債務存否之爭執，依首
    開說明，尚非本件非訟程序所得審究，仍應為許可強制執行
    之裁定。
四、據上論結，本件抗告為無理由，依非訟事件法第21條第2項
    第23條、第24條第1項、第46條，民事訴訟法第495條之1第1
    項、第449條第1項、第85條第2項，裁定如主文。
中    華    民    國    95    年    8     月    22    日
                 民事第二庭    審判長法  官  鄭純惠
                                     法  官  黃蓓蓓
                                     法  官  黃雯惠
以上正本係照原本作成。
如不服本裁定，僅得於收受本裁定正本送達後10日內，以適用法
規顯有錯誤為理由，向本院提出再抗告狀，（須附繕本一份及繳
納再抗告裁判費新台幣1,000元），經本院許可後始可再抗告。
中    華    民    國    95    年    8     月    22    日
                                     書記官  林玗倩


司法院資訊處製作；財團法人民間司法改革基金會備份。
